【裁判字號】    99,訴,1451
【裁判日期】    991224
【裁判案由】    偽造有價證券等
【裁判全文】
臺灣高雄地方法院宣示判決筆錄          99年度訴字第1451號
公  訴  人  臺灣高雄地方法院檢察署檢察官
被      告  TING KOK .
           （譯音丁國順）
選任辯護人  錢師風律師
            錢政銘律師
上列被告因99年度訴字第1451號偽造有價證券等案件，經檢察官
提起公訴（99年度偵字第21108 號），並於審理中聲請本院改依
協商程序而為判決，本院認適宜進行協商判決程序，於中華民國
99年12月24日下午4 時0 分在本院刑事第16法庭宣示判決，以代
判決書。
法官起立朗讀判決主文、犯罪事實要旨、處罰條文，告以上訴之
限制、期間及提出上訴狀之法院，並諭知記載其內容：
一、主  文：
    TING KOK S00N 共同犯行使偽造信用卡罪，處有期徒刑貳年
    。緩刑貳年，緩刑期內付保護管束，並應向公庫支付新臺幣
    貳拾萬元；保護管束以驅逐出境代之。扣案如附表一、二、
    三及附表四編號1 所示偽造之信用卡共拾捌張，均沒收。
二、犯罪事實要旨：
    引用檢察官起訴書之記載（如附件）。
三、處罰條文：
    刑法第28條、第201 條之1 第2 項、第339 條第1 項、第2
    項、第3 項、第55條、第74條第1 項第1 款、第2 項第4 款
    、第93條第1 項、第205 條，刑法施行法第1 條之1 ，保安
    處分執行法第74條之1 第1 項。
四、附記事項：
    (一)起訴書附表四編號6 卡號誤載為0000000000000000號，經
      檢察官當庭更正為0000000000000000號。
    (二)被告應支付國庫新臺幣20萬元部分，已於民國99年12月23
      日履行完畢。
    (三)起訴書附表四所列6 張信用卡，僅其中附表四編號1 所示
      之信用卡1 張為偽卡，應予沒收。其餘如編號2 、3 、4
      所示之信用卡3 張為真卡；編號5 、6 所示塑膠卡片則非
      信用卡，均不予宣告沒收（財團法人聯合信用卡中心99年
      12月2 日聯卡商管字第09940003525 號鑑定結果參照）。
    (四)被告TING KOK S00N （譯名：丁國順）同意扣案之行使偽
      造信用卡所得商品發還被害人。
    (五)民事賠償部分，不在本件認罪協商範圍，被害人仍得依法
      求償。
    (六)同案被告CHEN WOON CHUN（譯名：曾文畯）、YEOH GUAN
      HOOI（譯名：尤光輝）、NG NYOK FOONG （譯名：吳玉鳳
      ）部分，均另行審結。
五、協商判決除有刑事訴訟法第455 條之4 第1 項第1 款於本訊
    問程序終結前，被告撤銷協商合意或檢察官撤回協商聲請者
    ；第2 款被告協商之意思非出於自由意志者；第4 款被告所
    犯之罪非第455 條之2 第1 項所得以協商判決者；第6 款被
    告有其他較重之裁判上一罪之犯罪事實者；第7 款法院認應
    諭知免刑或免訴、不受理者情形之一，及違反同條第2 項「
    法院應於協商合意範圍內為判決；法院為協商判決所科之刑
    ，以宣告緩刑或2 年以下有期徒刑、拘役或罰金為限」等情
    形外，不得上訴。
六、如有上列得上訴之情形且不服本判決時，得自收受宣示判決
    筆錄送達之日起10日內，向本院提出上訴狀（須附繕本），
    上訴於第二審法院。
中    華    民    國    99    年    12    月    24    日
                  臺灣高雄地方法院刑事第十六庭
                                法  官  林柏壽
                                書記官  洪嘉慧
以上正本係照原本作成。
中    華    民    國    99    年    12    月    24    日
                                書記官  洪嘉慧
附件：
臺灣高雄地方法院檢察署檢察官起訴書
                                     99年度偵字第21108號
    被      告  TING KOK SOON（譯音丁國順）
                        男  36歲（民國63年1月12日生）
                        護照號碼：A00000000號
                        馬來西亞籍人士（現在國內無住所）
                       （在押）
    選任辯護人  錢師風律師
                錢政銘律師
    被      告  CHEN WOON CHUN（音譯曾文畯）
                        男  25歲（民國73年11月9日生）
                        護照號碼：A00000000號
                        馬來西亞籍人士（現在國內無住所）
                       （在押）
                YEOH GUAN HOOI（音譯尤光輝）
                        男  25歲（民國74年9月1日生）
                        護照號碼：A00000000號
                        馬來西亞籍人士（現在國內無住所）
                       （在押）
                NG NYOK FOONG（音譯吳玉鳳）
                        女  41歲（民國58年7月30日生）
                        護照號碼：A00000000號
                        馬來西亞籍人士（現在國內無住所）
                       （在押）
上列被告因詐欺等案件，業經偵查終結，認應提起公訴，茲將犯
罪事實及證據並所犯法條分敘如下：
        犯罪事實
一、TING KOK SOON （丁國順）係馬來西亞偽造信用卡集團成員
    之一，NG NYOK FOONG （吳玉鳳）、YEOH GUAN HOOI（尤光
    輝）於馬來西亞境內因積欠地下錢莊債務，CHEN WOON CHUN
    （曾文畯）另因生活經濟困難，竟與馬來西亞境內之偽卡集
    團成員共同基於意圖為自己不法之所有及行使偽造信用卡之
    犯意，約定以每次持偽造信用卡盜刷財物，可獲得不等之代
    價，或將所盜刷之財物用以抵償前所積欠地下錢莊債務，謀
    定後四人遂於民國99年6 月21日搭乘中華航空CI-722號班機
    至桃園中正國際機場，並轉機前往高雄小港國際機場入境臺
    灣，由丁國順負責監督並陪同其他三人至高雄市等地刷偽卡
    消費。吳玉鳳、尤光輝及曾文畯分別持有附表1 、2 、3 所
    示之偽造信用卡（另在丁國順身上查獲附表4 之偽造信用卡
    ，但在臺灣沒有刷卡紀錄），分別於附表5 所示之時間、地
    點，持偽造之信用卡交付各該店店員，表示係以信用卡付款
    消費，致使店員陷於錯誤，將如附表5 所示之商品或服務提
    供予吳玉鳳、尤光輝及曾文畯，足生損害於各該店家及發卡
    銀行，部分消費行為因為刷卡不過而未遂。嗣經警於99年6
    月25日上午11時，在高雄市前金區○○○路102 號御宿飯店
    查獲，並扣得偽造信用卡43張，及以偽造信用卡所購得之財
    物。
二、案經高雄市政府警察局移送偵辨。
        證據並所犯法條
一、證據清單暨待證事實：
┌──┬───────────┬───────────────────┐
│編號│證據清單              │待證事實                              │
├──┼───────────┼───────────────────┤
│ 1  │被告丁國順之供述。    │1.與其餘3名被告一同搭機並同住金典酒店 │
│    │                      │  與御宿飯店。                        │
│    │                      │2.查扣之金典酒店便條紙上之內容係其所書│
│    │                      │  寫。                                │
├──┼───────────┼───────────────────┤
│ 2. │被告吳玉鳳、尤光輝及曾│1.坦承持偽卡來臺灣消費購物。          │
│    │文畯之供述。          │2.證明被告丁國順係馬來西亞偽造信用卡集│
│    │                      │  團成員之一，負責監督並陪同渠等前往高│
│    │                      │  雄市商店刷偽卡消費。                │
├──┼───────────┼───────────────────┤
│ 3. │1.證人楊婕君於警詢中證│被告丁國順與其餘3人於附表5所示之時間、│
│    │  述。                │地點持偽造信用卡購買附表5所示之物，交 │
│    │2.簽帳單數張。        │付予附表5之特約商店店員而行使之，足生 │
│    │3.扣案盜刷財物。      │損害於發卡銀行及特約商店之事實。      │
│    │4.刷卡商店之監視影像翻│                                      │
│    │  拍照片。            │                                      │
│    │5.金典酒店便條紙1張。 │                                      │
│    │6.法務部入出境資訊連結│                                      │
│    │  作業被告4人入出境記 │                                      │
│    │  錄查詢資料各1份。   │                                      │
├──┼───────────┼───────────────────┤
│    │1.扣案偽造信用卡43張  │扣案43張信用卡之防偽雷射標籤與真卡不符│
│ 4. │  、財團法人聯合信用卡│為偽造信用卡之事實。                  │
│    │  處理中心回函2紙     │                                      │
│    │2.證人陳聖博即財團法人│                                      │
│    │  聯合信用卡處理中心風│                                      │
│    │  險調查科科員之證述。│                                      │
└──┴───────────┴───────────────────┘
二、核被告丁國順、吳玉鳳、尤光輝及曾文畯所為，均係犯刑法
    第201 條之1 第2 項之行使偽造信用卡罪、第339 條第1 項
    、第2 項之詐欺取財、得利罪嫌及第3 項詐欺取財、得利未
    遂罪嫌。被告4 人就上開犯行間，有犯意聯絡與行為分擔，
    請依共同正犯論處。被告吳玉鳳、尤光輝及曾文畯意圖供行
    使之用而「收受」偽造之信用卡，進而行使，其「收受」之
    低度行為應為行使之高度行為所吸收，均不另論罪。又渠等
    所犯行使偽造信用卡罪及詐欺取財、得利2 罪間，均係以一
    行為觸犯數罪名，為想像競合犯，請依刑法第55條，從一重
    處之行使偽造信用卡罪處斷。扣案信用卡43張，核屬偽造之
    信用卡，不問屬於犯人與否，請依刑法第205 條規定宣告沒
    收之。另扣案之盜刷偽造信用卡所得財物，為被告所有且因
    犯罪所得之物，請依刑法第38條第3 項、第1 項第3 款宣告
    沒收之。
三、依刑事訴訟法第251 條第1 項提起公訴。
    此    致
臺灣高雄地方法院
中    華    民    國    99    年    9     月    24    日
                            檢  察  官  葉容芳
上正本證明與原本無異
中    華    民    國    99    年    9     月    28    日
                            書  記  官  陳永昇
附表一：尤光輝所持之偽造信用卡
┌──┬──────────────────────────────┐
│編號│發卡銀行/卡號                                               │
├──┼──────────────────────────────┤
│ 1  │INDUE LTD/000000000000000                                   │
├──┼──────────────────────────────┤
│ 2  │UNITED NATIONS FEDERAL/0000000000000000                     │
├──┼──────────────────────────────┤
│ 3  │BC CARD CO/0000000000000000                                 │
├──┼──────────────────────────────┤
│ 4  │CHASE/0000000000000000                                      │
├──┼──────────────────────────────┤
│ 5  │Capital One Bank/0000000000000000                           │
├──┼──────────────────────────────┤
│ 6  │Capital One Bank/0000000000000000                           │
├──┼──────────────────────────────┤
│ 7  │WELLS FARGO BANK/0000000000000000                           │
├──┼──────────────────────────────┤
│ 8  │BBVA BANCO FRANCES/0000000000000000                         │
├──┼──────────────────────────────┤
│ 9  │CITI BANK（實際發卡銀行應為 UNITED OVERSEAS BANK）          │
│    │ /0000000000000000                                          │
├──┼──────────────────────────────┤
│ 10 │JACK HENRY/0000000000000000                                 │
├──┼──────────────────────────────┤
│ 11 │HERITAGE BUILDING SOCIETY/0000000000000000                  │
├──┼──────────────────────────────┤
│ 12 │FIA CARD/0000000000000000                                   │
└──┴──────────────────────────────┘
附表二：吳玉鳳所持之偽造信用卡
┌──┬──────────────────────────────┐
│編號│發卡銀行/卡號                                               │
├──┼──────────────────────────────┤
│ 1  │Capital One Bank/0000000000000000                           │
├──┼──────────────────────────────┤
│ 2  │Capital One Bank/0000000000000000                           │
├──┼──────────────────────────────┤
│ 3  │Capital One Bank/0000000000000000                           │
├──┼──────────────────────────────┤
│ 4  │Capital One Bank/0000000000000000                           │
├──┼──────────────────────────────┤
│ 5  │HSBC/0000000000000000                                       │
├──┼──────────────────────────────┤
│ 6  │HSBC（實際發卡銀行應為CIMB BANK）/0000000000000000          │
├──┼──────────────────────────────┤
│ 7  │CITI BANK（實際發卡銀行應為EUROPAY ISRAEL）/000000000000000 │
├──┼──────────────────────────────┤
│ 8  │CITI BANK/0000000000000000                                  │
├──┼──────────────────────────────┤
│ 9  │FIRSTRAND Bank/0000000000000000                             │
├──┼──────────────────────────────┤
│ 10 │WASHUNGTON STATE/0000000000000000                           │
├──┼──────────────────────────────┤
│ 11 │ALFA BANK/0000000000000000                                  │
├──┼──────────────────────────────┤
│ 12 │ST.GEORGE BANK（實際發卡銀行應為WEATPAC BANK）              │
│    │/0000000000000000                                           │
├──┼──────────────────────────────┤
│ 13 │KARTENSYSTEME/0000000000000000                              │
└──┴──────────────────────────────┘
附表三：曾文畯所持之偽造信用卡
┌──┬──────────────────────────────┐
│編號│發卡銀行/卡號                                               │
├──┼──────────────────────────────┤
│ 1  │CHASE/0000000000000000                                      │
├──┼──────────────────────────────┤
│ 2  │ANZ/0000000000000000                                        │
├──┼──────────────────────────────┤
│ 3  │STANSARE LIFE/0000000000000000                              │
├──┼──────────────────────────────┤
│ 4  │HNB/0000000000000000                                        │
├──┼──────────────────────────────┤
│ 5  │BANK WESTERN/0000000000000000                               │
├──┼──────────────────────────────┤
│ 6  │AXIS BANK/0000000000000000                                  │
├──┼──────────────────────────────┤
│ 7  │CHASE/0000000000000000                                      │
├──┼──────────────────────────────┤
│ 8  │STANDARD CHARTERED/0000000000000000                         │
├──┼──────────────────────────────┤
│ 9  │HDFC BANK/0000000000000000                                  │
├──┼──────────────────────────────┤
│ 10 │CITIBANK/0000000000000000                                   │
├──┼──────────────────────────────┤
│ 11 │HDFC BANK/0000000000000000                                  │
├──┼──────────────────────────────┤
│ 12 │CARDIT SAISON CO./0000000000000000                          │
└──┴──────────────────────────────┘
附表四：丁國順所持之偽造信用卡
┌──┬──────────────────────────────┐
│編號│發卡銀行/卡號                                               │
├──┼──────────────────────────────┤
│ 1  │CITI（原實際發卡銀行為CIMB BANK）/0000000000000000          │
├──┼──────────────────────────────┤
│ 2  │HSCB/0000000000000000                                       │
├──┼──────────────────────────────┤
│ 3  │MALAYAN BANKING BERHAD/0000000000000000                     │
├──┼──────────────────────────────┤
│ 4  │RHS/0000000000000000                                        │
├──┼──────────────────────────────┤
│ 5  │BUMIPUTRA COMMERCE（原實際發卡銀行不詳）/0000000000000000   │
├──┼──────────────────────────────┤
│ 6  │CIMB BANK（原實際發卡銀行不詳）/0000000000000000（起訴書誤載│
│    │為0000000000000000）                                        │
└──┴──────────────────────────────┘
附表五：
┌──┬──────┬────────┬─────┬──────┬─────┬────────┬──────┐
│編號│  犯罪時間  │   犯罪地點     │ 盜刷金額 │ 消費項目   │  行為人  │卡號            │備註        │
│    │            │                │（新臺幣）│            │          │                │            │
├──┼──────┼────────┼─────┼──────┼─────┼────────┼──────┤
│ 1  │99年6月22日 │金典酒店        │50000元   │住宿        │尤光輝    │0000000000000000│刷卡不過    │
│    │凌晨零時44分│                │          │            │          │                │            │
│    │3秒         │                │          │            │          │                │            │
├──┼──────┼────────┼─────┼──────┼─────┼────────┼──────┤
│ 2  │99年6月22日 │同上            │同上      │同上        │同上      │同上            │刷卡不過    │
│    │凌晨零時44分│                │          │            │          │                │            │
│    │32秒        │                │          │            │          │                │            │
│    │            │                │          │            │          │                │            │
├──┼──────┼────────┼─────┼──────┼─────┼────────┼──────┤
│ 3  │99年6月22日 │同上            │40000元   │同上        │同上      │0000000000000000│刷卡不過    │
│    │凌晨零時46分│                │          │            │          │                │            │
│    │8秒         │                │          │            │          │                │            │
│    │            │                │          │            │          │                │            │
├──┼──────┼────────┼─────┼──────┼─────┼────────┼──────┤
│ 4  │同上        │同上            │同上      │同上        │同上      │0000000000000000│刷卡不過    │
│    │            │                │          │            │          │                │            │
│    │            │                │          │            │          │                │            │
├──┼──────┼────────┼─────┼──────┼─────┼────────┼──────┤
│    │99年6月22日 │同上            │30000元   │同上        │同上      │同上            │刷卡不過    │
│ 5  │凌晨零時47分│                │          │            │          │                │            │
│    │4秒         │                │          │            │          │                │            │
├──┼──────┼────────┼─────┼──────┼─────┼────────┼──────┤
│    │99年6月22日 │同上            │同上      │同上        │同上      │同上            │刷卡不過    │
│ 6  │凌晨零時47分│                │          │            │          │                │            │
│    │24秒        │                │          │            │          │                │            │
├──┼──────┼────────┼─────┼──────┼─────┼────────┼──────┤
│    │99年6月22日 │同上            │同上      │同上        │同上      │0000000000000000│有刷過，授權│
│    │凌晨零時47分│                │          │            │          │                │碼為004645，│
│ 7  │52秒        │                │          │            │          │                │飯店預刷款項│
│    │            │                │          │            │          │                │            │
├──┼──────┼────────┼─────┼──────┼─────┼────────┼──────┤
│ 8  │99年6月22日 │新光三越百貨公司│1736元    │衣服、皮鞋類│吳玉鳳    │0000000000000000│有刷過，授權│
│    │中午12時47分│三多店          │          │            │          │                │碼為01112Z  │
│    │10秒        │                │          │            │          │                │            │
│    │            │                │          │            │          │                │            │
├──┼──────┼────────┼─────┼──────┼─────┼────────┼──────┤
│ 9  │99年6月22日 │金典酒店        │24323元   │住宿        │尤光輝    │0000000000000000│刷卡不過，飯│
│    │中午12時50分│                │          │            │          │                │以預刷金額請│
│    │55秒        │                │          │            │          │                │款          │
├──┼──────┼────────┼─────┼──────┼─────┼────────┼──────┤
│ 10 │99年6月22日 │新光三越百貨公司│2280元    │衣服皮鞋類  │吳玉鳳    │0000000000000000│有刷過，授權│
│    │中午12時56分│三多店          │          │            │          │                │碼為08507Z  │
│    │20秒        │                │          │            │          │                │            │
├──┼──────┼────────┼─────┼──────┼─────┼────────┼──────┤
│ 11 │99年6月22日 │同上            │3366元    │同上        │同上      │0000000000000000│有刷過，授權│
│    │下午1時13分 │                │          │            │          │                │碼為463042  │
├──┼──────┼────────┼─────┼──────┼─────┼────────┼──────┤
│ 12 │99年6月22日 │同上            │5250元    │同上        │同上      │同上            │有刷過，授權│
│    │下午1時21分 │                │          │            │          │                │碼為904240  │
├──┼──────┼────────┼─────┼──────┼─────┼────────┼──────┤
│ 13 │99年6月22日 │同上            │1890元    │同上        │同上      │同上            │有刷過，授權│
│    │下午1時35分 │                │          │            │          │                │碼為513847  │
│    │30秒        │                │          │            │          │                │            │
├──┼──────┼────────┼─────┼──────┼─────┼────────┼──────┤
│ 14 │99年6月22日 │同上            │350元     │同上        │同上      │同上            │有刷過，授權│
│    │下午1時43分 │                │          │            │          │                │碼為696844  │
│    │10秒        │                │          │            │          │                │            │
├──┼──────┼────────┼─────┼──────┼─────┼────────┼──────┤
│ 15 │99年6月23日 │大立百貨        │1348元    │美食街      │尤光輝    │0000000000000000│有刷過，授權│
│    │下午2時20分7│                │          │            │          │                │碼為012037  │
│    │秒          │                │          │            │          │                │            │
├──┼──────┼────────┼─────┼──────┼─────┼────────┼──────┤
│ 16 │99年6月22日 │大統新世紀      │5160元    │衣服皮鞋類  │曾文畯    │0000000000000000│有刷過，授權│
│    │下午3時28分 │                │          │            │          │                │碼為297624  │
│    │13秒        │                │          │            │          │                │            │
├──┼──────┼────────┼─────┼──────┼─────┼────────┼──────┤
│ 17 │99年6月22日 │同上            │6560元    │同上        │同上      │0000000000000000│有刷過，授權│
│    │下午3時38分 │                │          │            │          │                │碼為07665C  │
│    │22秒        │                │          │            │          │                │            │
├──┼──────┼────────┼─────┼──────┼─────┼────────┼──────┤
│ 18 │99年6月22日 │漢神百貨公司成功│79400元   │Burberry    │尤光輝    │0000000000000000│刷卡不過    │
│    │下午7時54分 │店              │          │            │          │                │            │
│    │50秒        │                │          │            │          │                │            │
├──┼──────┼────────┼─────┼──────┼─────┼────────┼──────┤
│ 19 │99年6月22日 │同上            │同上      │同上        │同上      │同上            │刷卡不過    │
│    │下午7時56分 │                │          │            │          │                │            │
│    │11秒        │                │          │            │          │                │            │
├──┼──────┼────────┼─────┼──────┼─────┼────────┼──────┤
│ 20 │99年6月22日 │同上            │同上      │同上        │同上      │0000000000000000│刷卡不過    │
│    │下午7時57分 │                │          │            │          │                │            │
│    │30秒        │                │          │            │          │                │            │
├──┼──────┼────────┼─────┼──────┼─────┼────────┼──────┤
│ 21 │99年6月22日 │同上            │61200元   │同上        │同上      │0000000000000000│刷卡不過    │
│    │下午7時58分 │                │          │            │          │                │            │
│    │10秒        │                │          │            │          │                │            │
├──┼──────┼────────┼─────┼──────┼─────┼────────┼──────┤
│ 22 │99年6月22日 │同上            │23200元   │同上        │同上      │同上            │刷卡不過    │
│    │下午7時58分 │                │          │            │          │                │            │
│    │50秒        │                │          │            │          │                │            │
├──┼──────┼────────┼─────┼──────┼─────┼────────┼──────┤
│ 23 │99年6月22日 │同上            │155700元  │LV          │吳玉鳳    │0000000000000000│刷卡不過    │
│    │下午7時59分 │                │          │            │          │                │            │
│    │            │                │          │            │          │                │            │
├──┼──────┼────────┼─────┼──────┼─────┼────────┼──────┤
│ 24 │99年6月22日 │同上            │23200元   │Burberry    │尤光輝    │0000000000000000│刷卡不過    │
│    │下午7時59分 │                │          │            │          │                │            │
│    │10秒        │                │          │            │          │                │            │
├──┼──────┼────────┼─────┼──────┼─────┼────────┼──────┤
│ 25 │99年6月22日 │同上            │同上      │同上        │同上      │0000000000000000│刷卡不過    │
│    │下午7時59分 │                │          │            │          │                │            │
│    │50秒        │                │          │            │          │                │            │
├──┼──────┼────────┼─────┼──────┼─────┼────────┼──────┤
│ 26 │99年6月22日 │同上            │24400元   │同上        │同上      │0000000000000000│有刷過，授權│
│    │下午8時30秒 │                │          │            │          │                │碼為168155  │
│    │            │                │          │            │          │                │            │
├──┼──────┼────────┼─────┼──────┼─────┼────────┼──────┤
│ 27 │99年6月22日 │同上            │155700元  │LV          │吳玉鳳    │0000000000000000│刷卡不過    │
│    │下午8時50秒 │                │          │            │          │                │            │
│    │            │                │          │            │          │                │            │
├──┼──────┼────────┼─────┼──────┼─────┼────────┼──────┤
│ 28 │99年6月22日 │同上            │55000元   │Burberry    │尤光輝    │0000000000000000│刷卡不過    │
│    │下午8時1分10│                │          │            │          │                │            │
│    │秒          │                │          │            │          │                │            │
├──┼──────┼────────┼─────┼──────┼─────┼────────┼──────┤
│ 29 │99年6月22日 │同上            │155700元  │LV          │吳玉鳳    │0000000000000000│刷卡不過    │
│    │下午8時1分10│                │          │            │          │                │            │
│    │秒          │                │          │            │          │                │            │
├──┼──────┼────────┼─────┼──────┼─────┼────────┼──────┤
│ 30 │99年6月22日 │同上            │55000元   │Burberry    │尤光輝    │0000000000000000│刷卡不過    │
│    │下午8時1分40│                │          │            │          │                │            │
│    │秒          │                │          │            │          │                │            │
├──┼──────┼────────┼─────┼──────┼─────┼────────┼──────┤
│ 31 │99年6月22日 │同上            │1000元    │同上        │同上      │0000000000000000│有刷過，授權│
│    │下午8時2分40│                │          │            │          │                │碼為168220  │
│    │秒          │                │          │            │          │                │            │
├──┼──────┼────────┼─────┼──────┼─────┼────────┼──────┤
│ 32 │99年6月22日 │同上            │28000元   │同上        │同上      │0000000000000000│刷卡不過    │
│    │下午8時8分  │                │          │            │          │                │            │
│    │            │                │          │            │          │                │            │
├──┼──────┼────────┼─────┼──────┼─────┼────────┼──────┤
│ 33 │99年6月22日 │同上            │同上      │同上        │同上      │0000000000000000│有刷過，授權│
│    │下午8時8分30│                │          │            │          │                │碼為04775C  │
│    │秒          │                │          │            │          │                │            │
├──┼──────┼────────┼─────┼──────┼─────┼────────┼──────┤
│ 34 │99年6月22日 │同上            │35000元   │同上        │吳玉鳳    │0000000000000000│有刷過，授權│
│    │下午8時10分 │                │          │            │          │                │碼為205126  │
│    │50秒        │                │          │            │          │                │            │
├──┼──────┼────────┼─────┼──────┼─────┼────────┼──────┤
│ 35 │99年6月22日 │同上            │6690元    │FOLLI FOLLI │曾文畯    │0000000000000000│刷卡不過    │
│    │下午8時17分 │                │          │            │          │                │            │
│    │10秒        │                │          │            │          │                │            │
├──┼──────┼────────┼─────┼──────┼─────┼────────┼──────┤
│ 36 │99年6月22日 │同上            │同上      │同上        │同上      │同上            │刷卡不過    │
│    │下午8時17分 │                │          │            │          │                │            │
│    │40秒        │                │          │            │          │                │            │
├──┼──────┼────────┼─────┼──────┼─────┼────────┼──────┤
│ 37 │99年6月22日 │同上            │同上      │同上        │同上      │0000000000000000│刷卡不過    │
│    │下午8時18分 │                │          │            │          │                │            │
│    │40秒        │                │          │            │          │                │            │
├──┼──────┼────────┼─────┼──────┼─────┼────────┼──────┤
│ 38 │99年6月22日 │同上            │6690元    │同上        │同上      │0000000000000000│有刷過，授權│
│    │下午8時19分 │                │          │            │          │                │碼為074727，│
│    │30秒        │                │          │            │          │                │            │
├──┼──────┼────────┼─────┼──────┼─────┼────────┼──────┤
│ 39 │99年6月22日 │同上            │同上      │同上        │同上      │ 同上           │有刷過，授權│
│    │下午8時21分 │                │          │            │          │                │碼為075083  │
│    │40秒        │                │          │            │          │                │            │
├──┼──────┼────────┼─────┼──────┼─────┼────────┼──────┤
│ 40 │99年6月22日 │大立精品百貨公司│41300元   │LV          │吳玉鳳    │0000000000000000│刷卡不過    │
│    │下午8時49分 │                │          │            │          │                │            │
│    │20秒        │                │          │            │          │                │            │
├──┼──────┼────────┼─────┼──────┼─────┼────────┼──────┤
│ 41 │99年6月22日 │同上            │同上      │同上        │同上      │0000000000000000│刷卡不過    │
│    │下午8時50分 │                │          │            │          │                │            │
│    │30秒        │                │          │            │          │                │            │
├──┼──────┼────────┼─────┼──────┼─────┼────────┼──────┤
│ 42 │99年6月22日 │同上            │同上      │同上        │同上      │同上            │刷卡不過    │
│    │下午8時50分 │                │          │            │          │                │            │
│    │50秒        │                │          │            │          │                │            │
├──┼──────┼────────┼─────┼──────┼─────┼────────┼──────┤
│ 43 │99年6月22日 │同上            │20000元   │同上        │同上      │同上            │刷卡不過    │
│    │下午8時51分 │                │          │            │          │                │            │
│    │20秒        │                │          │            │          │                │            │
├──┼──────┼────────┼─────┼──────┼─────┼────────┼──────┤
│ 44 │99年6月22日 │同上            │41300元   │同上        │同上      │0000000000000000│刷卡不過    │
│    │下午8時52分 │                │          │            │          │                │            │
│    │40秒        │                │          │            │          │                │            │
├──┼──────┼────────┼─────┼──────┼─────┼────────┼──────┤
│ 45 │99年6月22日 │同上            │20000元   │同上        │同上      │0000000000000000│刷卡不過    │
│    │下午8時53分 │                │          │            │          │                │            │
│    │10秒        │                │          │            │          │                │            │
├──┼──────┼────────┼─────┼──────┼─────┼────────┼──────┤
│ 46 │99年6月22日 │同上            │20000元   │同上        │同上      │0000000000000000│刷卡不過    │
│    │下午8時53分 │                │          │            │          │                │            │
│    │40秒        │                │          │            │          │                │            │
├──┼──────┼────────┼─────┼──────┼─────┼────────┼──────┤
│ 47 │99年6月22日 │同上            │41300元   │同上        │同上      │0000000000000000│刷卡不過    │
│    │下午8時55分 │                │          │            │          │                │            │
├──┼──────┼────────┼─────┼──────┼─────┼────────┼──────┤
│ 48 │99年6月22日 │同上            │同上      │同上        │同上      │0000000000000000│刷卡不過    │
│    │下午8時51分8│                │          │            │          │                │            │
│    │秒          │                │          │            │          │                │            │
├──┼──────┼────────┼─────┼──────┼─────┼────────┼──────┤
│ 49 │99年6月22日 │同上            │同上      │同上        │同上      │同上            │刷卡不過    │
│    │下午8時51分 │                │          │            │          │                │            │
│    │24秒        │                │          │            │          │                │            │
├──┼──────┼────────┼─────┼──────┼─────┼────────┼──────┤
│ 50 │99年6月22日 │御宿飯店        │2800元    │住宿        │尤光輝    │0000000000000000│有刷過，授權│
│    │下午8時51分 │                │          │            │          │                │碼為02500C  │
│    │53秒        │                │          │            │          │                │            │
├──┼──────┼────────┼─────┼──────┼─────┼────────┼──────┤
│ 51 │99年6月22日 │大立精品百貨公司│27000元   │JIL SANDER  │曾文畯    │0000000000000000│刷卡不過    │
│    │下午8時55分 │                │          │            │          │                │            │
│    │34秒        │                │          │            │          │                │            │
├──┼──────┼────────┼─────┼──────┼─────┼────────┼──────┤
│ 52 │99年6月22日 │同上            │17820元   │同上        │同上      │同上            │刷卡不過    │
│    │下午8時57分5│                │          │            │          │                │            │
│    │秒          │                │          │            │          │                │            │
├──┼──────┼────────┼─────┼──────┼─────┼────────┼──────┤
│ 53 │99年6月22日 │同上            │同上      │同上        │同上      │0000000000000000│刷卡不過    │
│    │下午8時59分 │                │          │            │          │                │            │
│    │26秒        │                │          │            │          │                │            │
├──┼──────┼────────┼─────┼──────┼─────┼────────┼──────┤
│ 54 │99年6月22日 │同上            │8910元    │同上        │同上      │0000000000000000│刷卡不過    │
│    │下午9時9分55│                │          │            │          │                │            │
│    │秒          │                │          │            │          │                │            │
├──┼──────┼────────┼─────┼──────┼─────┼────────┼──────┤
│ 55 │99年6月22日 │同上            │17820元   │同上        │同上      │0000000000000000│刷卡不過    │
│    │下午9時10分 │                │          │            │          │                │            │
│    │49秒        │                │          │            │          │                │            │
├──┼──────┼────────┼─────┼──────┼─────┼────────┼──────┤
│ 56 │99年6月22日 │同上            │43000元   │Burberry    │尤光輝    │0000000000000000│刷卡不過    │
│    │下午9時17分 │                │          │            │          │                │            │
│    │26秒        │                │          │            │          │                │            │
├──┼──────┼────────┼─────┼──────┼─────┼────────┼──────┤
│ 57 │99年6月22日 │同上            │同上      │同上        │同上      │0000000000000000│刷卡不過    │
│    │下午9時18分 │                │          │            │          │                │            │
│    │28秒        │                │          │            │          │                │            │
├──┼──────┼────────┼─────┼──────┼─────┼────────┼──────┤
│ 58 │99年6月22日 │同上            │同上      │同上        │同上      │0000000000000000│刷卡不過    │
│    │下午9時20分 │                │          │            │          │                │            │
│    │30秒        │                │          │            │          │                │            │
├──┼──────┼────────┼─────┼──────┼─────┼────────┼──────┤
│ 59 │99年6月22日 │同上            │30200元   │GUCCI       │吳玉鳳    │0000000000000000│刷卡不過    │
│    │下午9時20分 │                │          │            │          │                │            │
│    │42秒        │                │          │            │          │                │            │
├──┼──────┼────────┼─────┼──────┼─────┼────────┼──────┤
│ 60 │99年6月22日 │同上            │同上      │同上        │同上      │同上            │刷卡不過    │
│    │下午9時22分 │                │          │            │          │                │            │
│    │53秒        │                │          │            │          │                │            │
├──┼──────┼────────┼─────┼──────┼─────┼────────┼──────┤
│ 61 │99年6月22日 │同上            │同上      │同上        │同上      │同上            │刷卡不過    │
│    │下午9時23分 │                │          │            │          │                │            │
├──┼──────┼────────┼─────┼──────┼─────┼────────┼──────┤
│ 62 │99年6月22日 │同上            │同上      │同上        │同上      │同上            │刷卡不過    │
│    │下午9時27分 │                │          │            │          │                │            │
│    │24秒        │                │          │            │          │                │            │
├──┼──────┼────────┼─────┼──────┼─────┼────────┼──────┤
│ 63 │99年6月22日 │同上            │同上      │同上        │同上      │同上            │刷卡不過    │
│    │下午9時28分 │                │          │            │          │                │            │
│    │26秒        │                │          │            │          │                │            │
├──┼──────┼────────┼─────┼──────┼─────┼────────┼──────┤
│ 64 │99年6月22日 │同上            │23000元   │PRADA       │曾文畯    │0000000000000000│刷卡不過    │
│    │下午9時29分 │                │          │            │          │                │            │
│    │20秒        │                │          │            │          │                │            │
├──┼──────┼────────┼─────┼──────┼─────┼────────┼──────┤
│ 65 │99年6月22日 │同上            │30200元   │GUCCI       │吳玉鳳    │0000000000000000│刷卡不過    │
│    │下午9時31分 │                │          │            │          │                │            │
│    │24秒        │                │          │            │          │                │            │
├──┼──────┼────────┼─────┼──────┼─────┼────────┼──────┤
│ 66 │99年6月22日 │同上            │同上      │同上        │同上      │同上            │刷卡不過    │
│    │下午9時34分 │                │          │            │          │                │            │
│    │46秒        │                │          │            │          │                │            │
├──┼──────┼────────┼─────┼──────┼─────┼────────┼──────┤
│ 67 │99年6月22日 │金典酒店        │6200元    │住宿        │尤光輝    │0000000000000000│刷卡不過    │
│    │下午10時33分│                │          │            │          │                │            │
│    │46秒        │                │          │            │          │                │            │
├──┼──────┼────────┼─────┼──────┼─────┼────────┼──────┤
│ 68 │99年6月22日 │同上            │同上      │同上        │同上      │同上            │刷卡不過    │
│    │下午10時34分│                │          │            │          │                │            │
│    │11秒        │                │          │            │          │                │            │
├──┼──────┼────────┼─────┼──────┼─────┼────────┼──────┤
│ 69 │99年6月23日 │燦坤3C九如店    │6290元    │手機        │曾文畯    │0000000000000000│有刷過，授權│
│    │下午5時14分 │                │          │            │吳玉鳳    │                │碼為04253A，│
│    │40秒        │                │          │            │          │                │但聯信中心取│
│    │            │                │          │            │          │                │消交易，店家│
│    │            │                │          │            │          │                │未交貨      │
├──┼──────┼────────┼─────┼──────┼─────┼────────┼──────┤
│ 70 │99年6月23日 │御宿飯店        │6200元    │住宿        │尤光輝    │0000000000000000│有刷過，授權│
│    │下午10時34分│                │          │            │          │                │碼為073040  │
│    │40秒        │                │          │            │          │                │            │
├──┼──────┼────────┼─────┼──────┼─────┼────────┼──────┤
│ 71 │99年6月24日 │同上            │4300元    │同上        │同上      │同上            │有刷過，授權│
│    │中午12時5分 │                │          │            │          │                │碼為080279  │
│    │16秒        │                │          │            │          │                │            │
├──┼──────┼────────┼─────┼──────┼─────┼────────┼──────┤
│ 72 │99年6月24日 │大立百貨公司    │6800元    │男性衣服皮鞋│曾文畯    │0000000000000000│刷卡不過    │
│    │下午5時39分 │                │          │類          │          │                │            │
│    │49秒        │                │          │            │          │                │            │
├──┼──────┼────────┼─────┼──────┼─────┼────────┼──────┤
│ 73 │99年6月24日 │同上            │同上      │同上        │同上      │同上            │刷卡不過    │
│    │下午5時40分 │                │          │            │          │                │            │
│    │14秒        │                │          │            │          │                │            │
├──┼──────┼────────┼─────┼──────┼─────┼────────┼──────┤
│ 74 │99年6月24日 │同上            │同上      │同上        │同上      │0000000000000000│有刷過，授權│
│    │下午5時40分 │                │          │            │          │                │碼為033480  │
│    │54秒        │                │          │            │          │                │            │
│    │            │                │          │            │          │                │            │
├──┼──────┼────────┼─────┼──────┼─────┼────────┼──────┤
│ 75 │99年6月24日 │SONY ERICSSON旗 │10600元   │手機        │尤光輝    │0000000000000000│刷卡不過    │
│    │下午7時35分 │鑑店            │          │            │          │                │            │
│    │46秒        │                │          │            │          │                │            │
├──┼──────┼────────┼─────┼──────┼─────┼────────┼──────┤
│ 76 │99年6月24日 │同上            │同上      │同上        │同上      │0000000000000000│刷卡不過    │
│    │下午7時42分 │                │          │            │          │                │            │
│    │19秒        │                │          │            │          │                │            │
├──┼──────┼────────┼─────┼──────┼─────┼────────┼──────┤
│ 77 │99年6月24日 │同上            │同上      │同上        │曾文畯    │同上            │刷卡不過    │
│    │下午7時46分 │                │          │            │          │                │            │
│    │28秒        │                │          │            │          │                │            │
├──┼──────┼────────┼─────┼──────┼─────┼────────┼──────┤
│ 78 │99年6月24日 │同上            │同上      │同上        │同上      │0000000000000000│刷卡不過    │
│    │下午7時47分 │                │          │            │          │                │            │
│    │54秒        │                │          │            │          │                │            │
├──┼──────┼────────┼─────┼──────┼─────┼────────┼──────┤
│ 79 │99年6月24日 │同上            │同上      │同上        │同上      │同上            │刷卡不過    │
│    │下午7時49分 │                │          │            │          │                │            │
│    │38秒        │                │          │            │          │                │            │
└──┴──────┴────────┴─────┴──────┴─────┴────────┴──────┘

司法院資訊處製作；財團法人民間司法改革基金會備份。
